臺灣桃園地方法院刑事判決　　　　　　　94年度訴字第1509號
公　訴　人　台灣桃園地方法院檢察署檢察官
被　　　告　甲○○
上列被告因違反毒品危害防制條例案件，經檢察官提起公訴（94
年度毒偵字第914 號），被告為有罪之陳述，本院合議庭裁定由
受命法官獨任進行簡式審判，茲判決如下︰
    主  文
甲○○施用第一級毒品，累犯，處有期徒刑捌月，扣案第一級毒
品海洛因參拾伍包（合計淨重捌點柒壹公克、合計包裝重柒點參
陸公克）沒收銷燬之；又施用第二級毒品，累犯，處有期徒刑伍
月。應執行有期徒刑拾月，扣案第一級毒品海洛因參拾伍包（合
計淨重捌點柒壹公克、合計包裝重柒點參陸公克）沒收銷燬之。
    事  實
一、甲○○前於民國（下同）89年間施用毒品案件，本院裁定令
    入戒治處所施以強制戒治，嗣於90年5 月24日經本院裁定停
    止戒治所餘戒治期間付保護管束，於90年12月7 日強制戒治
    期滿執行完畢。復於92年間再因施用毒品案件，經本院分別
    以92年度桃簡字第1137號刑事簡易判決（施用第二級毒品部
    分）、92年桃簡字第1622號刑事簡易判決（施用第一級毒品
    部分），各判處有期徒刑4 月及6 月，再經本院裁定應執行
    有期徒刑8 月，於93年10月18日執行完畢。猶不知悔改，於
    上開強制戒治執行完畢釋放後5 年內，另分別基於施用第一
    級毒品及第二級毒品之犯意，於94年1 月13日晚間11時35分
    許為警採尿時分別回溯26小時、96小時內之某一時點（不含
    查獲後至採尿時之時間），在桃園縣中壢市龍岡地區朋友家
    中，分別施用第一級毒品海洛因及第二級毒品安非他命各1
    次。嗣於94年1 月13日下午4 時30分許，在桃園縣大溪鎮番
    子寮101 號內為警查獲，並扣得第一級毒品海洛因35包（合
    計淨重8.71公克、合計包裝重7. 36 公克）。
二、案經桃園縣政府警察局大溪分局報請臺灣桃園地方法院檢察
    署檢察官偵查起訴。
    理  由
一、被告甲○○所為犯死刑、無期徒刑、最輕本刑為3 年以上有
    期徒刑以外之罪，被告於準備程序中就被訴事實為有罪之陳
    述，經法官告知簡式審判程序之旨，並聽取公訴人、被告之
    意見後，合議庭認為適宜，依刑事訴訟法第273 條之1 第1
    項規定，裁定進行簡式審判程序，先此敘明。
二、訊之被告對於上揭施用第一級毒品海洛因及第二級毒品安非
    他命之犯行均坦承不諱，而被告於94年1 月13日晚間11時35
    分許為警採集之尿液，經送驗結果呈海洛因及安非他命陽性
    反應等情，有臺灣尖端先進生技醫藥股份有限公司出具之「
    濫用藥物檢驗報告」1 紙在卷可稽（偵查卷第46頁）。而扣
    案之白粉35包經送鑑定結果，均含第一級毒品海洛因成分，
    此有法務部調查局94年2 月15日調科壹字第080008883 號鑑
    定通知書1 紙在卷可按（偵查卷第42頁），被告之自白與事
    實相符，足認其有施用第一級海洛因及第二級毒品安非他命
    之犯行。又被告前於89年間施用毒品案件，本院裁定令入戒
    治處所施以強制戒治，嗣於90年5 月24日經本院裁定停止戒
    治所餘戒治期間付保護管束，於90年12月7 日強制戒治期滿
    執行完畢等情，亦有臺灣高等法院被告前案紀錄表1 份在卷
    可憑。本件事證明確，被告之犯行堪以認定，應依法論罪科
    刑。
三、核被告所為，係犯毒品危害防制條例第10條第1 項、第2 項
    之施用第一級毒品及第二級毒品罪。其施用前後非法持有海
    洛因及安非他命之低度行為，應為施用之高度行為所吸收，
    不另論罪。被告所犯上開二罪間，犯意各別，罪名有異，應
    予分論併罰。被告前於92年間再因施用毒品案件，經本院分
    別以92年度桃簡字第1137號刑事簡易判決（施用第二級毒品
    部分）、92年桃簡字第1622號刑事簡易判決（施用第一級毒
    品部分），各判處有期徒刑4 月及6 月，再經本院裁定應執
    行有期徒刑8 月，於93年10月18日執行完畢，此有前開臺灣
    高等法院被告前案紀錄表在卷可按，於5 年以內再犯本案最
    重本刑為有期徒刑以上之罪，為累犯，應依刑法第47條之規
    定加重其刑。爰審酌被告屢次施用毒品而不知悔改，品行不
    端，意志力薄弱，其施用毒品經強制戒治後，仍無法斷絕施
    用惡習，自有使其與社會上毒品來源隔離之必要，及被告犯
    罪後對於施用毒品之犯行已經坦承，態度良好等一切情狀，
    分別量處如主文所示之刑，並定其應執行之刑。扣案第一級
    毒品海洛因35包（合計淨重8. 71 公克、合計包裝重7.36公
    克），應依毒品危害防制條例第18條第1 項前段規定宣告沒
    收銷燬之。至於扣案注射針筒2 支，被告否認為其所有，且
    乏證據證明供前揭犯罪之用，又非違禁物，爰不為沒收之諭
    知。
據上論斷，應依刑事訴訟法第273 之1 第1 項、第299 條第1 項
前段，毒品危害防制條例第10條第1 項、第2 項、第18條第1 項
前段，刑法第11條前段、第51條第5 款、第47條，判決如主文。
本案經檢察官何嘉仁到庭執行職務。
中　　華　　民　　國　　94　　年　　9　　月　　12　　日
                  刑事第七庭    法　官　劉為丕
以上正本證明與原本無異。
                                書記官  方秀貞
中　　華　　民　　國　　94　　年　　9 　　月　　16　　日
附錄本案論罪科刑法條：
毒品危害防制條例第10條
施用第一級毒品者，處 6 月以上 5 年以下有期徒刑。
施用第二級毒品者，處 3 年以下有期徒刑。
